【裁判字號】    92,上易,1205
【裁判日期】    920912
【裁判案由】    竊盜等
【裁判全文】
臺灣高等法院臺中分院刑事判決                  九十二年度上易字第一二五號
    上  訴  人  臺灣臺中地方法院檢察署檢察官
    被      告  Ｋ○○
右上訴人因被告竊盜等案件，不服臺灣臺中地方法院九十二年度易字第三六九號，中
華民國九十二年二月二十五日第一審判決（起訴案號：臺灣臺中地方法院檢察署九十
一年度偵字第二二六三一號），提起上訴，及臺灣臺中地方法院檢察署移
（九十一年度偵字第三八六二號），本院判決如左：
      主  文
原判決關於Ｋ○○部分撤銷。
Ｋ○○共同以犯竊盜罪為常業，處有期徒刑伍年。
扣案如附表二、三所示之物品均沒收。
      事  實
一、Ｋ○○前曾因竊盜罪，經臺灣臺中地方法院於民國九十年三月八日判處拘役五十
    日，並於同年四月九日確定，而於九十年六月二十六日易科罰金而執行完畢，竟
    猶未知悔改，又基於意圖為自己不法所有之常業竊盜，及恐嚇取財之概括犯意，
    並與王清國（另經臺灣彰化地方法院判處有期徒刑五年確定）、汪倉明、吳彥燕
    及鄭鴦芳（三人另由臺灣臺中地方法院審理中）基於犯意聯絡及行為分擔，先由
    汪倉明循報紙分類廣告，向不詳姓名年籍之人以每帳戶新臺幣（下同）五千至八
    千元不等之代價，購得人頭帳戶後，再由汪倉明、王清國、Ｋ○○三人以自製之
    竊車工具，於如附表四編號一至五九所示時間地點，竊取如附表四編號一至五九
    所示被害人之車輛，得手後即推由其中一人以電話恐嚇被害人，要求被害人必須
    將贖款匯入指定之人頭帳戶內，否則將燒燬車輛或使被害人找不到等語，致被害
    人因而心生畏懼，依彼等指示匯入贖款（部分未匯入贖款，即尋得失車）。彼等
    查詢得被害人已匯入款項後，即分別由汪倉明、王清國、Ｋ○○或吳彥燕、鄭鴦
    芳前往不特定之金融機構提款機提領贓款，朋分花用，而後指示被害人等自行前
    往車輛棄置地點尋回失車。其四人均以此竊車取贖手法，賴以維生，而以之為常
    業。嗣經警循線於九十一年一月八日十一時許，前往南投縣國姓鄉○○路四五二
    號之九吳彥燕住處，拘提得汪倉明及吳彥燕，並扣得彼等竊車勒贖用如附表三編
    號一至十二所示之工具。又於九十一年二月六日十五時許，經警前往Ｋ○○位於
    臺中市○○路二十三號十三樓之三居所拘提時，發現鄭鴦芳在場，而徵得其同意
    後，搜得彼等竊車勒贖用如附表三編號十三至十九所示之工具。詎Ｋ○○雖未經
    警緝獲，竟仍不知儆醒，復承前開常業竊盜及連續恐嚇取財之犯意，再於九十一
    年七月間，循報紙分類廣告，向某不詳姓名年籍者，以不詳代價購得如附表二編
    號二所示之提款卡二張，再持如附表二編號三至八號所示之工具，連續於如附表
    一編號一、二、三、七號所示之時間、地點，下手竊取如附表一編號一、二、三
    、七號所示被害人所有之自用小客車、機車，得手後，再以如附表二編號一號所
    示之行動電話為工具，其中竊得機車部分供為代步交通工具，次再依據所竊得如
    附表一編號一、二、三號自用小客車上車輛所有人或使用人之連絡電話連絡該自
    小客車之所有人或使用人，對如附表一編號一、二、三號所示之被害人恫稱渠等
    之自用小客車為其所竊得，如未依其指示匯入款項，即將該自用小客車予以解體
    ，以此損害財產之事恫嚇被害人，致渠等心生畏懼，而將如附表一編號一、二、
    三號所示之款項，匯入如附表一編號一、二、三號所示之帳戶內，Ｋ○○再以提
款卡提領款項花用。又與陳泳霖（業經原審法院判處罪刑確定）基於共同概括之
    犯意聯絡，於如附表一編號四、五、六、八號所示之時間、地點，由Ｋ○○持如
    附表二編號三至八號所示客觀上可供為兇器使用之物品為工具，陳泳霖在旁把風
    之方式，下手竊取如附表一編號四、五、六、八號所示被害人所有之自用小客車
    ，其中如附表一編號第四、五、六號得手後，再由Ｋ○○以如附表二編號一號所
    示之行動電話為連絡工具，依據所竊得如附表一編號四、五、六號自用小客車上
    車輛所有人或使用人之連絡電話連絡該自小客車之所有人或使用人，對如附表一
    編號四、五、六號所示之被害人恫稱渠等之自用小客車為其所竊得，如未依其指
    示匯入款項，即將該自用小客車予以解體，以此損害財產之事恫嚇被害人，致渠
    等心生畏懼，而將如附表一編號四、五、六號所示之款項，匯入如附表一編號四
    、五、六號所示之帳戶內，Ｋ○○再以提款卡提領款項，與陳泳霖以七：三或六
    ：四之比率朋分花用，Ｋ○○仍以此勒贖款項為維生之資。嗣於如附表一編號八
    號所示之時間、地點，由Ｋ○○持如附表二編號三至八號所示客觀上可供為兇器
    使用之物品，陳泳霖在旁把風，下手如附表一編號八號所示被害人所有之自用小
    客車時，為執行勤務員警發現當場查獲Ｋ○○，並攜同Ｋ○○至其於臺中市○○
    ○路三六七號十四樓之十八居處搜索，而扣得Ｋ○○所有供以犯本件竊盜罪、恐
    嚇取財使用之如附表二編號二至八號所示之物品，而竊盜未遂。嗣陳泳霖經Ｋ○
    ○以電話告知其已為警查獲後，乃於九十一年十一月二十日下午三時許，出面投
    案，並在彰化縣彰化市○○路二００巷四九號一０二室處扣得如附表二編號一號
    所示之提款卡二張。
二、案經臺中縣警察局移送及臺中市警察局第一分局報請臺灣臺中地方法院檢察署檢
    察官偵查起訴暨移送本院併案審理。
      理  由
一、右揭犯罪事實，業據被告Ｋ○○分別於警訊、偵查、原審及本院審理中自白不諱
    ，核與共犯汪倉明、王清國、吳彥燕、鄭鴦芳及陳泳霖供證情節相符，復據如附
    表一編號一至八及附表四編號一至五九所示之被害人分別於警訊或本院調查中指
    述被害之情節甚詳，且有臺中市警察局第一分局警員職務報告表、搜索扣押筆錄
    二紙、贓物認領保管收據、相片七張、匯款單六張等附卷、及如附表二、三所示
    之作案工具扣案可資佐證，顯見被告自白情節非虛而與事實相符。查被告與其他
    共犯先後行竊車輛逾六十部，地域遍及中部各縣市，其行竊目的更在藉以勒索取
    贖花用，觀之其各次犯行密集，手法專業，顯見其早有以此為維生之意。本件罪
    證明確，被告犯行，堪以認定。
二、核被告所為，係犯刑法第三百二十二條常業竊盜罪，及同法第三百四十六條第一
    項之恐嚇取財罪、同法第三百四十六條第三項、第一項之恐嚇取財未遂罪（附表
    一編號七、八均未實施恐嚇行為，不構成恐嚇取財罪；另附表四編號二、三、十
    五、十六、十九、四八部分，因被害人未依指示匯款，而屬未遂）。被告與汪倉
    明、王清國、吳彥燕及鄭鴦芳等人就附表四編號一至五九所示之犯行部分，互有
    犯意聯絡及行為分擔，均為共同正犯。被告與陳泳霖就附表一編號四、五、六、
    八號內容所示之竊盜與恐嚇取財罪，彼此間有犯意之聯絡，行為之分擔，亦均為
    共同正犯（陳泳霖係以一般竊盜之犯意共同實施犯罪，不構成常業竊盜罪）。公
    訴意旨認被告所為竊盜部分犯行，係構成刑法第三百二十條及第三百二十一條第
    一項之竊盜罪，然徵諸前開說明，被告行竊之目的既在藉此勒贖取得款項維生，
    而具常業犯意，自應構成常業竊盜罪，起訴法條就此尚有未洽，應予變更。又被
  告先後多次恐嚇取財既、未遂犯行，時間緊接，所犯罪名相同，顯係基於概括之
    犯意反覆為之，為連續犯，應論以恐嚇取財既遂一罪。而其所犯常業竊盜罪與恐
    嚇取財罪間，有方法與目的之牽連關係，為牽連犯，應從一重之常業取財罪處斷
    。公訴意旨雖未及附表四編號一至五九所示之竊盜及恐嚇取財犯行，然因該部
    分犯行與已起訴且經認定有罪之事實間，有（常業竊盜）實質上一罪或（連續恐
    嚇取財）裁判上一罪之關係，為起訴效力所及，本院自得併予審究。原審法院因
    認被告罪證明確，而予論科，固屬有據；然原判決未及審究如附表四編號一至五
    九部分之犯行，並因而誤認被告僅犯普通竊盜罪，非屬常業竊盜罪，均有未當。
    檢察官上訴意旨執此指摘原判決不當，即有理由，應由本院將原判決關於被告Ｋ
    ○○部分撤銷改判。爰審酌被告年輕力壯，甫因竊盜罪經原審法院判決拘役五十
    日確定，仍不思以正途自食其力，竟以擄車勒贖之方式，取得財物供己花用，數
    次眾多，且援為維生之資，所生危害重大，姑念其於犯後坦承犯行，態度尚稱良
    好等一切情狀，量處如主文第二項所示之刑，以示懲儆。至扣案如附表二、三所
    示之物品，為被告單獨或與共犯王清國、汪倉明所共有，且供以犯本件各罪使用
    之物，業據被告及共犯王清國、汪倉明供承在卷，爰依刑法第三十八條第一項第
    二款規定宣告沒收之。另被告於九十一年十一月二十日為警查獲時所扣案之其餘
    行動電話四具，係其朋友所有，並非被告供犯本件犯罪使用之物，亦據被告供明
    在卷，且非屬違禁物，自不得予以宣告沒收，附此敘明。
三、(一)、公訴意旨另以：(1)、被告與陳泳霖二人意圖為自己不法之所有，又於如附表
    一編號九號所示之時間、地點，由被告持如附表二編號三至八號內容所示之物品
    為工具，陳泳霖把風之方式，下手竊取如附表一編號九號內容所示之被害人所有
    之自用小客車一部，得手後，被告再以如附表二編號一號內容所示之行動電話為
    工具，聯絡恫嚇被害人，嚇令交付如附表一編號九號內容所示之財物，得手後與
    陳泳霖二人朋分花用；(2)、另再於九十一年十一月十四日凌晨一時許，在臺中市
    ○○○○道附近加油站旁，下手竊取自用小客車一部，得手後向車主勒贖二萬元
    得逞，又於九十一年十一月十八日凌晨一至二時許，在臺中縣大甲鎮光田醫院前
    外環道路附近，竊得自用小客車三輛，再向車主勒贖財物得逞。(二)、臺灣臺中地
    方法院檢察署九十一年度偵字第三八六二號移送併案審理意旨另以：被告與王清
    國、汪倉明、吳彥燕及鄭鴦芳等人，又有於附表四編號六十、六一所示時地，共
    同竊取各該被害人，恐嚇彼等匯款贖車等犯行。因認被告於上述二部分，亦犯有
    竊盜、恐嚇取財罪嫌云云。惟按犯罪事實應依證據認定之，無證據不得推定其犯
    罪事實，又不能證明被告犯罪者，應諭知無罪之判決，刑事訴訟法第一百五十四
    條、第三百零一條第一項分別定有明文。經查公訴意旨認定被告與陳泳霖另犯有
    前開(一)部分之竊盜、恐嚇取財罪嫌，無非係以被告與陳泳霖於警訊及偵查中已自
    白該竊盜、恐嚇取財犯行為其二人所為；移送併案審理部分，則以該(二)之部分，
    有被害人之指述及共犯王清國、汪倉明等人供述為據。然查被告與陳泳霖二人於
    原審審理中堅決否認如附表一編號九號內容所示之犯罪事實部分（即前述(一)之(1)
    部分）為其二人所為，於本院則否認前開(二)部分之犯行。而觀之如附表一編號九
    號內容所示之犯罪事實之犯罪地點及被害人，均位於屏東縣屏東市，與被告與陳
    泳霖共同犯罪地點係於臺中縣、市地區，有相當之差距；且被告既已對其餘大部
    分之犯罪事實均自白不諱，實無單就如附表一編號九所示及前開(二)部分之犯罪事
    實部分否認之必要，是本院認被告於原審否認如附表一編號九號所示及前開(二)部
    分之犯罪事實，尚堪採信。至於上述(一)之(2)部分，被告與陳泳霖下手竊得究係何
    人所有之自用小客車？被害人為何人？自用小客車之車牌號碼為何？是否確有該
    車失竊，均未見於起訴書內舉證說明之，且遍觀偵查卷內相關事證，亦無此相關
    之資料足供佐證，縱被告與陳泳霖自白該犯罪，既無積極事證足資佐證其自白屬
    實，自不足以僅憑被告之單一自白以認定之，是於此二部分，自應認被告二人罪
    嫌不足，惟此公訴人既認前述(一)部分與前揭有罪判決間具有連續犯之裁判上一罪
    關係，爰不另為無罪判決之諭知；前述(二)部分則應退回原檢察署檢察官另行偵查
    ，均附此敘明。
據上論斷，應依刑事訴訟法第三百六十九條第一項前段、第三百六十四條、第三百條
、第二百九十九條第一項前段，刑法第二十八條、第五十六條、第三百二十二條、第
三百四十六條第一項、第五十五條、第三十八條第一項第二款，罰金罰鍰提高標準條
例第一條前段，判決如主文。
本案經檢察官戌○○到庭執行職務。
中      華      民      國    九十二    年      九      月     十二     日
                            臺灣高等法院臺中分院刑事第六庭
                                          審判長法  官  陳  嘉  雄
                                                法  官  陳  秀  
                                                法  官  邱  顯  祥
右正本證明與原本無異。
如不服本判決應於收受送達後十日內向本院提出上訴書狀，其未敘述上訴之理由者並
得於提起上訴後十日內向本院補提理由書（均須按他造當事人之人數附繕本）。
                                                書記官  陳  桂  芬
中      華      民      國      九十二   年       九      月    十二    日
附表一：
┌──┬───┬─────────┬─────────┬───────┐
│編號│被害人│  犯  罪  時  間  │  犯  罪  地  點  │犯罪發式及取得│
│    │      │                  │                  │之財物        │
├──┼───┼─────────┼─────────┼───────┤
│一、│姜月屏│九十一年七月十五日│臺中市○區○○路與│由Ｋ○○持附表│
│    │      │上午八時許        │永興街口          │二編號三至八號│
│    │      │                  │                  │所示之工具，一│
│    │      │                  │                  │人下手竊取被害│
│    │      │                  │                  │人所有車牌號碼│
│    │      │                  │                  │Ｒ九－四九一一│
│    │      │                  │                  │號自用小客車一│
│    │      │                  │                  │部，得手後，再│
│    │      │                  │                  │以附表二編號一│
│    │      │                  │                  │之行動電話為連│
│    │      │                  │                  │絡工具，恫嚇被│
│    │      │                  │                  │害人交付新臺幣│
│    │      │                  │                  │（下同）三萬元│
│    │      │                  │                  │匯入如附表二編│
│    │      │                  │                  │號二之(1)之帳戶│
│    │      │                  │        │，嗣再以提款卡│
│    │      │                  │                  │提領現金供其花│
│    │      │                  │                  │用。          │
├──┼───┼─────────┼─────────┼───────┤
│二、│黃○○│九十一年八月八日上│臺中市○○區○○路│同右方式、    │
│    │      │五十一時許        │與弘孝路口        │車牌號碼：Ｂ七│
│    │      │                  │                  │－０一五二號、│
│    │      │                  │                  │勒贖金額：四萬│
│    │      │                  │                  │元            │
├──┼───┼─────────┼─────────┼───────┤
│三、│Ａ○○│九十一年八月十五日│臺中縣沙鹿鎮埔子里│同右方式、    │
│    │      │上午九時許        │保農路二二巷旁    │車牌號碼：Ｘ五│
│    │      │                  │                  │－七五五六號、│
│    │      │                  │                  │勒贖金額：一萬│
│    │      ││                  │五千元        │
├──┼───┼─────────┼─────────┼───────┤
│四、│戊○○│九十一年十一月十一│臺中市○區○○○路│由Ｋ○○持附表│
│    │      │日上午午八時許    │三段一０八巷六三號│二編號三至八號│
│    │      │                  │旁                │所示之工具下手│
│    │      │                  │                  │竊車，陳泳霖在│
│    │      │                  │                  │旁把風之方式竊│
│    │      │                  │                  │得被害人所有車│
│    │      │                  │                  │牌號碼Ｘ二－一│
│    │      │                  │                  │五五一號自用小│
│    │      │                  │                  │客車一部，得手│
│    │      │                  │                  │後，由Ｋ○○以│
│    │      │                  │                  │附表二編號一所│
│    │      │                  │                  │示之行動電話為│
│    │      │            │                  │工具勒贖被害人│
│    │      │                  │                  │財物計三萬元，│
│    │      │                  │                  │並匯入如附表二│
│    │      │                  │                  │編號二之(2)之帳│
│    │      │                  │                  │戶內，再由許通│
│    │      │                  │                  │晉提領現金，二│
│    │      │                  │                  │人以七＼三或六│
│    │      │                  │                  │＼四之比率分配│
│    │      │                  │                  │款項花用。    │
├──┼───┼─────────┼─────────┼───────┤
│五、│丑○○│九十一年十一月十一│臺中市北屯區崇德二│同右方式、    │
│    │      │日上午十時許      │路一段三十巷十六號│車牌號碼：Ｃ二│
│    │      │                  │前                │－五六六一號、│
│    │      │                  │                  │勒贖金額：一萬│
│    │    │                  │                  │元。          │
├──┼───┼─────────┼─────────┼───────┤
│六、│未○○│九十一年十一月十八│臺中市○區○○街八│同右方式、    │
│    │      │日上午六時許      │巷口              │車牌號碼：Ｒ七│
│    │      │                  │                  │－一九三二號、│
│    │      │                  │                  │勒贖金額：二萬│
│    │      │                  │                  │七千元。      │
├──┼───┼─────────┼─────────┼───────┤
│七、│Ｔ○○│九十一年十一月二十│臺中市○○路○段十│Ｋ○○單獨一人│
│    │      │日凌晨零時許      │五號前            │以如附表二編號│
│    │      │                  │                  │三至八號物品為│
│    │      │                  │                  │工具，下手竊得│
│    │      │                  │                  │被害人所有車牌│
│    │      │                  │                  │號碼ＫＪ九－０│
│    │      │                  │                  │九號機車一部。│
├──┼───┼─────────┼─────────┼───────┤
│八、│辛○○│九十一年十一月二十│臺中市○○路二一三│由Ｋ○○持如附│
│    │      │日凌晨二時許      │巷五之三號前      │表二編號三至八│
│    │      │                  │                  │號內容所示之工│
│    │      │                  │                  │具，陳泳霖在旁│
│    │      │                  │                  │把風，下手竊取│
│    │      │                  │                  │被害人所有車牌│
│    │      │                  │                  │號碼Ｕ三－四八│
│    │      │                  │                  │六六號自用小客│
│    │      │                  │                  │車，尚未得手，│
│    │      │                  │                  │即為執行勤務員│
│    │      │                  │                  │警查獲。      │
├──┼───┼─────────┼─────────┼───────┤
│九、│Ｌ○○│九十一年九月三十日│屏東縣屏東市○○路│同前編號四、五│
│    │      │凌晨二時三十分許  │三八之一號前      │六之方式。    │
│    │      │                  │                  │車牌號碼：Ｓ七│
│    │      │                  │                  │－三五一五號、│
│    │      │                  │                  │勒贖金額：一萬│
│    │      │                  │                  │五千元。      │
└──┴───┴─────────┴─────────┴───────┘
附表二：（所有人為Ｋ○○）
┌──┬─────────┬───────┬─────────────┐
│編號│  工  具  名  稱  │    數  量    │    備           註       │
├──┼─────────┼───────┼─────────────┤
│一、│行動電話          │三具          │(1)、「小海豚」型別        │
│    │                  │              │(2)、ＭＯＴＯＲＯＬＡ─Ｔ一│
│    │                  │              │    九０                  │
│    │      │              │(3)、「貼有臺灣大哥大」字樣│
│    │                  │              │（均含ＳＩＭ卡）          │
├──┼─────────┼───────┼─────────────┤
│二、│提款卡            │二張          │(1)、彰化市第一信用合作社華│
│    │                  │              │    山分社、帳號：００三七│
│    │                  │              │    00000000號、戶│
│    │                  │              │    名─陳元鴻            │
│    │                  │              │(2)、華信商業銀行彰化分行、│
│    │                  │              │    帳號：00000000│
│    │                  │              │    ０三二四九四號、戶名─│
│    │                  │              │    邵元良                │
├──┼─────────┼───────┼─────────────┤
│三、│老虎鉗            │一支          │                          │
├──┼─────────┼───────┼─────────────┤
│四、│扳手              │二支          │                          │
├──┼─────────┼───────┼─────────────┤
│五、│起子              │三支          │                          │
├──┼─────────┼───────┼─────────────┤
│六、│Ｔ型起子          │一支          │                          │
├──┼─────────┼───────┼─────────────┤
│七、│手電筒            │一支          │                          │
├──┼─────────┼───────┼─────────────┤
│八、│打火機            │一只          │                          │
└──┴─────────┴───────┴─────────────┘
附表三：
┌──┬────────┬─────┬──────────────────┐
│編號│工  具  名  稱  │數      量│備                               攷 │
├──┼────────┼─────┼──────────────────┤
│一  │各式鉗子        │七      支│以下均為汪倉明、王清國、Ｋ○○所共有│
├──┼────────┼─────┼──────────────────┤
│二  │各式螺絲起子    │八      支│                                    │
├──┼────────┼─────┼──────────────────┤
│三  │各式改造套筒起子│二十七  支│                                    │
├──┼────────┼─────┼──────────────────┤
│四  │各式套筒        │十五    個│                                    │
├──┼────────┼─────┼──────────────────┤
│五  │各式接桿        │六      支│                                    │
├──┼────────┼─────┼──────────────────┤
│六  │美工刀          │二      支│                                    │
├──┼────────┼─────┼──────────────────┤
│七  │游標尺          │一      支│                                    │
├──┼────────┼─────┼──────────────────┤
│八  │直尺            │一      支│                                    │
├──┼────────┼─────┼──────────────────┤
│九  │無線對講機      │二      支│                                    │
├──┼────────┼─────┼──────────────────┤
│十  │提款卡          │三      張│板信商業銀行新莊分行，戶名：白信發，│
│    │                │          │帳號：0000-000-0000000號一張。      │
│    │                │          │臺灣中小企業銀行埔墘分行，戶名：張木│
│    │                │          │琳，帳號：000-00-00000-0號一張。    │
│    │                │          │華信商業銀行東板橋分行：戶名：陳正順│
│    │                │          │，帳號：000-000-0000000-0號一張。   │
├──┼────────┼─────┼──────────────────┤
│十一│摩托羅拉牌手機  │一      支│Ｖ３０６６型（含0000-000000門號）   │
├──┼────────┼─────┼──────────────────┤
│十二│遠傳門號ＳＩＭ卡│二      張│號碼：0000-000000、0000-000000。    │
├──┼────────┼─────┼──────────────────┤
│十三│萬能鉗          │一      支│以下為Ｋ○○所有。                  │
├──┼────────┼─────┼──────────────────┤
│十四│尖嘴鉗          │二      支│                                    │
├──┼────────┼─────┼──────────────────┤
│十五│斜口鉗          │一      支│                                    │
├──┼────────┼─────┼──────────────────┤
│十六│十字起子        │二      支│                                    │
├──┼────────┼─────┼──────────────────┤
│十七│一字起子        │二      支│                                    │
├──┼────────┼─────┼──────────────────┤
│十八│萬能鎖起子      │二      支│                                    │
├──┼────────┼─────┼──────────────────┤
│十九│萬能鎖套筒      │二      支│                                    │
└──┴────────┴─────┴──────────────────┘
附表四：
┌──┬────┬───────┬───┬───┬────┬───────┐
│編號│竊盜時間│竊  盜  地  點│車  號│被害人│恐嚇金額│備          攷│
├──┼────┼───────┼───┼───┼────┼───────┤
│一  │90.05.29│臺中縣清水鎮中│J2-440│天○○│六萬元  │              │
│    │        │清路五號前    │5     │      │        │              │
├──┼────┼───────┼───┼───┼────┼───────┤
│二  │90.06.21│臺中縣沙鹿鎮中│H9-409│ｈ○○│十萬元  │未匯款        │
│    │        │清路四四號前  │8     │      │        │              │
├──┼────┼───────┼───┼───┼────┼───────┤
│三  │90.07.02│雲林縣莿桐鄉南│SK-666│Ｖ○○│十萬元  │未匯款        │
│    │        │安二十號之八前│3     │      │        │              │
├──┼────┼───────┼───┼───┼────┼───────┤
│四  │90.07.04│雲林縣虎尾鎮仁│UB-875│Ｗ○○│三萬元  │              │
│    │        │愛路八十號前  │0     │      │        │              │
├──┼────┼───────┼───┼───┼────┼───────┤
│五  │90.07.06│臺中縣東勢鎮東│AG-946│乙○○│五萬元  │              │
│    │        │蘭路五四之七號│1     │      │        │              │
├──┼────┼───────┼───┼───┼────┼───────┤
│六  │90.07.09│臺中縣沙鹿鎮中│X6-100│丙○○│二萬元  │              │
│    │        │清路十巷十九號│2     │      │        │              │
├──┼────┼───────┼───┼───┼────┼───────┤
│七  │90.07.12│南投縣草屯鎮虎│AO-616│Ｒ○○│五萬元  │              │
│    │        │山路二三０號  │8     │      │        │              │
├──┼────┼───────┼───┼───┼────┼───────┤
│八  │90.07.17│臺南市○○路五│UM-396│ｅ○○│二萬元  │              │
│    │        │段二四四號前  │9     │      │        │              │
├──┼────┼───────┼───┼───┼────┼───────┤
│九  │90.07.19│臺中縣石岡鄉豐│B6-788│ｍ○○│五萬元  │              │
│    │        │勢路一二０七號│0     │      │        │              │
├──┼────┼───────┼───┼───┼────┼───────┤
│十  │90.07.20│臺中縣霧峰鄉中│KG-168│Ｘ○○│三萬元  │              │
│    │        │正路大宏世家旁│1     │      │        │              │
├──┼────┼───────┼───┼───┼────┼───────┤
│十一│90.07.24│臺中縣沙鹿鎮中│QP-600│Ｑ○○│三萬元  │              │
│    │        │棲路一八之七號│8     │      │        │              │
├──┼────┼───────┼───┼───┼────┼───────┤
│十二│90.07.26│臺中市西屯區四│KV-575│ｐ○○│三萬元  │              │
│    │        │川三街前      │8     │      │        │              │
├──┼────┼───────┼───┼───┼────┼───────┤
│十三│90.07.26│臺中市○○○路│VO-658│Ｏ○○│三萬五千│              │
│    │        │二段一０六一號│9     │      │元      │              │
├──┼────┼───────┼───┼───┼────┼───────┤
│十四│90.07.30│臺中縣神岡鄉厚│PJ-930│ｋ○○│五萬元  │              │
│    │        │生路一三一號  │5     │      │        │              │
├──┼────┼───────┼───┼───┼────┼───────┤
│十五│90.07.30│同右鄉○○路八│M6-352│Ｓ○○│七萬元  │未匯款        │
│    │        │一六巷四十七號│1     │      │        │              │
├──┼────┼───────┼───┼───┼────┼───────┤
│十六│90.07.30│臺中縣大雅鄉中│B7-448│Ｄ○○│六萬元  │未匯款        │
│    │        │清路二段一九六│8     │      │        │              │
│    │        │巷前          │      │      │        │              │
├──┼────┼───────┼───┼───┼────┼───────┤
│十七│90.07.31│南投縣竹山鎮集│N5-984│午○○│二萬五千│              │
│    │        │山路二段一一九│5     │      │元      │              │
│    │        │四巷口        │      │      │        │              │
├──┼────┼───────┼───┼───┼────┼───────┤
│十八│90.08.01│臺中縣清水鎮民│R5-252│Ｐ○○│三萬元  │              │
│    │        │權路口        │1     │      │        │              │
├──┼────┼───────┼───┼───┼────┼───────┤
│十九│90.08.03│臺中市○○○路│A5-575│ｇ○○│六萬元  │未匯款        │
│    │        │六六五號前    │3     │      │        │              │
├──┼────┼───────┼───┼───┼────┼───────┤
│二十│90.08.03│臺中市○○路一│AU-276│Ｉ○○│三萬元  │              │
│    │        │段一一一０巷口│8     │      │        │              │
├──┼────┼───────┼───┼───┼────┼───────┤
│二一│90.08.04│南投縣國姓鄉中│N8-600│Ｅ○○│五萬元  │              │
│    │        │正路柑林車站前│9     │      │        │              │
├──┼────┼───────┼───┼───┼────┼───────┤
│二二│90.08.10│彰化縣線西鄉中│R9-859│庚○○│三萬元  │              │
│    │        │央路二段六七二│6     │      │        │              │
│    │        │號前          │      │      │        │              │
├──┼────┼───────┼───┼───┼────┼───────┤
│二三│90.08.15│苗栗縣苑裡鎮房│Q8-949│ｄ○○│二萬元  │              │
│    │        │裡村一二九號前│5     │      │        │              │
├──┼────┼───────┼───┼───┼────┼───────┤
│二四│90.08.16│臺中縣清水鎮海│OX-796│Ｆ○○│三萬元  │              │
│    │        │濱路十一之四前│2     │      │        │              │
├──┼────┼───────┼───┼───┼────┼───────┤
│二五│90.08.16│臺中縣大甲鎮民│X6-198│酉○○│三萬元  │              │
│    │        │權路一五八號前│9     │      │        │              │
├──┼────┼───────┼───┼───┼────┼───────┤
│二六│90.08.18│臺中縣烏日鄉公│Y2-313│壬○○│四萬元  │              │
│    │        │園路六三六巷二│3     │      │        │              │
│    │        │五號          │      │      │        │              │
├──┼────┼───────┼───┼───┼────┼───────┤
│二七│90.08.22│臺中縣霧峰鄉中│RI-959│玄○○│二萬元  │              │
│    │        │正路八二八巷前│7     │      │        │              │
├──┼────┼───────┼───┼───┼────┼───────┤
│二八│90.08.23│臺中市○○路二│Y3-546│寅○○│三萬五千│              │
│    │        │九０號前      │2     │      │元      │              │
├──┼────┼───────┼───┼───┼────┼───────┤
│二九│90.08.24│臺中縣大里市東│A5-575│Ｙ○○│三萬五千│              │
│    │        │明路一五六號  │3     │      │元      │              │
├──┼────┼───────┼───┼───┼────┼───────┤
│三十│90.08.24│南投市○○路一│W9-108│ｂ○○│四萬元  │              │
│    │        │三八號前      │6     │      │        │              │
├──┼────┼───────┼───┼───┼────┼───────┤
│三一│90.08.28│臺中市○○○路│2J-449│ｎ○○│五萬元  │              │
│    │        │八六七巷口前  │8     │      │        │              │
├──┼────┼───────┼───┼───┼────┼───────┤
│三二│90.08.30│臺中縣大里市德│R9-838│Ｕ○○│三萬三千│              │
│    │        │芳路一段三四八│3     │      │元      │    │
│    │        │號前          │      │      │        │              │
├──┼────┼───────┼───┼───┼────┼───────┤
│三三│90.09.06│苗栗縣苑裡鎮初│NS-695│ｏ○○│五萬元  │              │
│    │        │中路二一巷十五│5     │      │        │              │
│    │        │號            │      │      │        │              │
├──┼────┼───────┼───┼───┼────┼───────┤
│三四│90.09.07│南投縣草屯鎮碧│W9-565│Ｈ○○│二萬元  │              │
│    │        │山路一一一一之│1     │      │        │              │
│    │        │五號前        │      │      │        │              │
├──┼────┼───────┼───┼───┼────┼───────┤
│三五│90.09.12│臺中縣梧棲鎮中│NZ-189│亥○○│二萬元  │              │
│    │        │央路一段六六六│6     │      │        │              │
│    │        │號之六        │      │      │        │              │
├──┼────┼───────┼───┼───┼────┼───────┤
│三六│90.09.12│臺中市○○路二│W9-886│Ｂ○○│六萬元  │              │
│    │        │一三巷十七號前│2     │      │        │              │
├──┼────┼───────┼───┼───┼────┼───────┤
│三七│90.09.13│南投市○○路五│B4-372│子○○│一萬元  │              │
│    │        │三六號前      │8     │      │        │              │
├──┼────┼───────┼───┼───┼────┼───────┤
│三八│90.09.23│南投市○○○路│N3-072│Ｎ○○│四萬元  │              │
│    │        │八一巷十二弄前│7     │      │        │              │
├──┼────┼───────┼───┼───┼────┼───────┤
│三九│90.09.25│南投縣國姓鄉中│CY-590│Ｃ○○│三萬元  │              │
│    │        │興路一二五號  │1     │      │        │              │
├──┼────┼───────┼───┼───┼────┼───────┤
│四十│90.09.25│臺中縣霧峰鄉萊│J6-368│甲○○│四萬元  │              │
│    │        │園路五號前    │1     │      │        │              │
├──┼────┼───────┼───┼───┼────┼───────┤
│四一│90.10.03│臺中市○○路與│B2-953│ｊ○○│八千元  │              │
│    │        │復興路口      │6     │      │        │              │
├──┼────┼───────┼───┼───┼────┼───────┤
│四二│90.10.04│臺中縣太平市鵬│NR-055│宙○○│五萬元  │              │
│    │        │儀路四六一巷二│6     │      │        │              │
│    │        │六弄一號      │      │      │        │              │
├──┼────┼───────┼───┼───┼────┼───────┤
│四三│90.10.05│臺中縣大里市草│NS-618│丁○○│三萬元  │              │
│    │        │堤路六十號前  │5     │      │        │              │
├──┼────┼───────┼───┼───┼────┼───────┤
│四四│90.10.10│臺中縣神岡鄉豐│PJ-799│Ｇ○○│三萬元  │              │
│    │        │社路四十六號前│6     │      │        │              │
├──┼────┼───────┼───┼───┼────┼───────┤
│四五│90.10.12│臺中縣大肚鄉榮│B2-960│Ｍ○○│三萬元  │              │
│    │        │華街五十六號前│8     │      │        │              │
├──┼────┼───────┼───┼───┼────┼───────┤
│四六│90.10.16│臺中縣石岡鄉明│JT-298│ｌ○○│四萬五千│              │
│    │        │德路一四八之一│5     │      │元      │              │
├──┼────┼───────┼───┼───┼────┼───────┤
│四七│90.10.17│臺中縣大里市長│Y3-846│辰○○│四萬元  │              │
│    │        │興二街九號    │5     │      │        │              │
├──┼────┼───────┼───┼───┼────┼───────┤
│四八│90.10.22│臺中縣沙鹿鎮晉│DO-814│卯○○│十萬元  │未匯款        │
│    │        │文路一五０巷六│0     │      │        │              │
│    │        │號            │      │      │        │              │
├──┼────┼───────┼───┼───┼────┼───────┤
│四九│90.10.24│彰化縣永靖鄉多│7H-789│己○○│五萬元  │              │
│    │        │福路三十號    │5     │      │        │              │
├──┼────┼───────┼───┼───┼────┼───────┤
│五十│90.10.24│臺中市○○路二│A9-239│廖振輝│四萬元  │              │
│    │        │二六號前      │2     │      │        │              │
├──┼────┼───────┼───┼───┼────┼───────┤
│五一│90.10.29│臺中縣龍井鄉臺│H6-185│宇○○│二萬八千│              │
│    │        │中港路九十號前│5     │      │元      │              │
├──┼────┼───────┼───┼───┼────┼───────┤
│五二│90.10.29│臺中縣沙鹿鎮中│A8-511│Ｊ○○│二萬元  │              │
│    │        │山路旁        │8     │      │        │              │
├──┼────┼───────┼───┼───┼────┼───────┤
│五三│90.10.29│臺中縣清水鎮大│A8-382│ｉ○○│八千元  │              │
│    │        │街路一二０號前│2     │      │        │              │
├──┼────┼───────┼───┼───┼────┼───────┤
│五四│90.11.01│南投縣竹山鎮前│S6-297│ｆ○○│二萬零五│              │
│    │        │山路一段二四五│7     │      │十元    │              │
│    │        │號前          │      │      │        │              │
├──┼────┼───────┼───┼───┼────┼───────┤
│五五│90.11.02│雲林縣斗南鎮延│SM-378│申○○│六萬元  │              │
│    │        │平路二段五五四│7     │      │        │              │
│    │        │巷七號前      │      │      │        │              │
├──┼────┼───────┼───┼───┼────┼───────┤
│五六│90.11.05│臺中縣潭子鄉中│H8-288│巳○○│三萬元  │              │
│    │        │山路二段二三八│5     │      │        │              │
│    │        │巷三九號前    │      │      │        │              │
├──┼────┼───────┼───┼───┼────┼───────┤
│五七│90.11.07│臺中縣潭子鄉頭│PJ-159│Ｚ○○│三萬元  │              │
│    │        │張路二段五七巷│1     │      │        │              │
│    │        │三十號前      │      │      │        │              │
├──┼────┼───────┼───┼───┼────┼───────┤
│五八│90.11.15│彰化市○○路四│AE-089│ａ○○│五萬元  │              │
│    │        │七五巷十二號  │9     │      │        │              │
├──┼────┼───────┼───┼───┼────┼───────┤
│五九│90.12.14│彰化縣員林鎮民│C9-796│地○○│七萬元  │              │
│    │        │生路與萬年路口│0     │      │        │              │
├──┼────┼───────┼───┼───┼────┼───────┤
│六十│90.08.08│臺中縣東勢鎮勢│R7-616│癸○○│三萬元  │              │
│    │        │林街九八巷三十│2     │      │        │              │
│    │        │之二號前      │      │      │        │              │
├──┼────┼───────┼───┼───┼────┼───────┤
│六一│90.09.27│臺中縣石岡鄉豐│PK-940│ｃ○○│三萬元  │              │
│    │        │勢路五六八號  │5     │      │        │              │
└──┴────┴───────┴───┴───┴────┴───────┘
                                                                    Ｉ


司法院資訊處製作；財團法人民間司法改革基金會備份。
